【裁判字號】    90,交易,70
【裁判日期】    900903
【裁判案由】    過失傷害等
【裁判全文】
臺灣苗栗地方法院刑事判決                            九十年度交易字第七號
    公  訴  人  臺灣苗栗地方法院檢察署檢察官
    被      告  丁○○
                丙○○
右列被告因過失傷害案件，經檢察官提起公訴（九十年度偵字第八八、一六七八號）
，本院判決如左：
    主  文
丁○○服用酒類，不能安全駕駛動力交通工具而駕駛，處有期徒刑參月，如易科罰金
，以參佰元折算壹日。
丙○○因過失傷害人，處有期徒刑肆月，如易科罰金，以參佰元折算壹日。
    事  實
本院認定犯罪事實與起訴書之記載相同，茲引用之。
    理  由
一、訊據被告丁○○坦承飲酒開車之事實，並有台大醫院急診醫學部藥毒物篩檢報語
    單影本一件附卷可証，被告丁○○之犯行，堪以認定。被告丙○○供承於右揭時
    地駕車發生車禍致甲○○、乙○○受傷之事實，核與告訴人甲○○、丁○○之指
    訴及證人蔡松林供證之情節相符，雖被告丙○○否認有過失，並辯稱伊只超速並
    無過失，而係因丁○○飲酒開車又闖紅，才車禍肇事云云；惟查被告確實超速
    開車並未注意車前狀況，若被告依規定速度不違規超速，依一般常情仍可避免本
    件車禍之發生，其仍有過失責任應堪認定，鑑定報告僅供參考並非唯一憑据，此
    外，並有道路交通事故調查報告表乙份、診斷證明書二紙、照片八幀在卷可稽。
    而被害人因本件車禍受傷，與被告之過失行為間並有相當因果關係。罪證明確，
    被告丙○○過失犯行洵堪認定。
二、核被告丁○○所為，係犯刑法第一百八十五條之三之公共危險罪。核被告丙○○
    所為，係犯刑法第二百八十四條第一項前段之過失傷害罪。爰審酌被告丙○○之
    過失程度、所生之危害、肇事後之態度及被害人因而受傷，且尚未與被害人達成
    民事和解賠償、審酌被告丁○○之素行、犯罪之動機、犯後態度等一切情狀，分
    別量處如主文所示之刑，並各諭知易科罰金之折算標準。
三、依刑事訴訟法第二百九十九條第一項前段、刑法第一百八十五條之三、第二百八
    十四條第一項前段、第四十一條、罰金罰鍰提高標準條例第一條前段、第二條，
    判決如主文。
本案經檢察官 戴 瑞 麒 到庭執行職務
中    華    民    國    九十    年      九      月        三      日
                                        台灣苗栗地方法院交通法庭
                                             法  官   林  誌  誠
右正本證明與原本無異。
如不服本判決，應於送達後十日內向本院提出上訴狀(須附繕本)，上訴於台灣高等
法院台中分院。
                                             書記官   蕭  榮  峰
中    華    民    國    九十    年      九      月        三      日
附錄論罪科刑法條
刑法第二百八十四條第一項
因過失傷害人者，處六月以下有期徒刑，拘役或五百元以下罰金，致重傷者，處一年
以下有期徒刑、拘役或五百元以下罰金。
刑法第一百八十五條之三
服用毒品、麻醉藥品、酒類或其他相類之物，不能安全駕駛動力交通工具而駕駛者，
處一年以下有期徒刑、拘役或三萬元以下罰金。


司法院資訊處製作；財團法人民間司法改革基金會備份。
